hu: Díjszalag nyomtatási módja: Üres (nincs felirat); Hímzett; Fóliázott/melegbélyegzett; Hőtranszferes; Szitanyomott; Szublimált; Egyéb
pl: Metoda nadruku na wstążce nagrody: Pusta (brak nadruku); Haftowana; Tłoczona folią na gorąco; Termotransfer; Sitodruk; Sublimacja; Inne
vi: Phương pháp in ruy băng giải thưởng: Trống (không in); Thêu; Ép kim/ép nhiệt; In truyền nhiệt; In lụa; In chuyển nhiệt; Khác
ko: 수상리본 각인 방식: 공백(인쇄 없음); 자수; 포일/핫 스탬핑; 열전사; 스크린 인쇄; 승화 인쇄; 기타
pt-PT: Método de impressão da fita de prémio: Em branco (sem impressão); Bordado; Estampagem a quente/metalizada; Transferência térmica; Serigrafado; Sublimado; Outros
fi: Palkintonauhan painatusmenetelmä: Tyhjä (ei painatusta); Brodeerattu; Folioitu / kuumaleimattu; Lämpösiirto; Silkkipainettu; Sublimoitu; Muu
el: Μέθοδος σφραγίδας κορδέλας βραβείου: Κενό (χωρίς αποτύπωμα); Κεντητό; Μεταλλοτυπία/θερμοτυπία; Θερμομεταφορά; Μεταξοτυπία; Εξάχνωση; Άλλο
de: Druckverfahren für Auszeichnungsbänder: Leer (kein Aufdruck); Gestickt; Folien-/Heißprägung; Thermotransfer; Siebdruck; Sublimiert; Sonstige
lt-LT: Apdovanojimo juostelės spaudos metodas: Tuščia (be įspaudo); Išsiuvinėta; Padengta folija / karštasis įspaudas; Šiluminis perdavimas; Šilkografija; Sublimacija; Kita
ru: Метод нанесения надписи на ленту награды: Пустая (без печати); С вышивкой; Тиснение фольгой / горячее тиснение; Термоперенос; Трафаретная печать; Сублимационная печать; Другое
es: Método de impresión del listón de premio: En blanco (sin impresión); Bordado; Estampado en caliente/metalizado; Transferencia de calor; Serigrafiado; Sublimado; Otro
sl-SI: Način tiska na nagradne trakove: Prazno (brez tiska); Vezeno; Folija/vroči tisk; Toplotni prenos; Sitotisk; Sublimacijski tisk; Drugo
zh-TW: 絲帶獎章印製方式: 空白 (無印花); 刺繡; 燙金/燙印; 熱轉印; 網版印刷; 昇華熱轉印; 其他
it: Metodo di imprinting del nastro premio: Neutro (nessuna stampa); Ricamato; Stampa a caldo/lamina; A trasferimento termico; Serigrafato; Sublimato; Altro
nb: Premiebånd avtrykksmetode: Blank (uten trykk); Brodert; Folie / varmestemplet; Varmeoverføring; Silketrykt; Sublimert; Annet
zh-CN: 奖绶企业标识法: 空白（无印花）; 刺绣; 烫金/烫压; 热转印; 丝网印刷; 热升华; 其他
da: Metode til impressum på præmiebånd: Blank (intet tryk); Broderet; Folie-/varmepræget; Varmeoverførsel; Serigrafitrykt; Sublimeret; Andet
fr: Méthode d’impression du ruban de récompense: Vierge (sans impression); Brodé; Marquage à chaud/métallisation; Transfert thermique; Sérigraphié; Sublimé; Autre
ro-RO: Metodă de imprimare pentru panglica certificatului: Gol (fără imprimeu); Brodat; Ștanțat la cald/cu folie; Transfer termic; Serigrafiat; Sublimat; Altele
sv: Metod för prägling av prisband: Tom (inget tryck); Broderad; Folierad/varmpräglad; Värmeöverföring; Screentryckt; Sublimerad; Annat
en: Award ribbon imprint method: Blank (no imprint); Embroidered; Foil/hot stamped; Heat transfer; Screen printed; Sublimated; Other
bg-BG: Показва метода на отпечатване върху наградната панделка: Празна (без отпечатък); Бродирана; Голд печат/топъл печат; Термотрансфер; Ситопечат; Сублимация; Друго
cs: Způsob potisku stuhy k zavěšení ocenění: Prázdné (bez potisku); Vyšívané; Ražba fólií / za tepla; Termotransfer; Sítotisk; Sublimační tisk; Ostatní
sk-SK: Metóda tiráže rozety: Prázdne (bez potlače); Vyšívané; Fólia/razba za horúca; Nažehľovacie; Sieťotlač; Sublimované; Iné
tr: Ödül kurdelesi baskı yöntemi: Boş (baskı yok); İşlemeli; Yaldız/sıcak baskı; Isı transferi; Serigrafi baskı; Süblimasyon; Diğer
th: วิธีการพิมพ์ลายบนริบบิ้นรางวัล: ว่างเปล่า (ไม่มีลายพิมพ์); ปักลาย; ปั๊มฟอยล์/ปั๊มความร้อน; พิมพ์ด้วยความร้อน; สกรีนลาย; พิมพ์ซับลิเมชัน; อื่นๆ
nl: Awardlint bedrukkingsmethode: Blanco (geen opdruk); Geborduurd; Folie/foliedruk; Heat transfer; Zeefdruk; Gesublimeerd; Overige
pt-BR: Método de impressão da fita de premiação: Em branco (sem impressão); Bordado; Foil/hot stamp; Transferência de calor; Serigrafia; Sublimado; Outro
hr-HR: Metoda otiska nagradne vrpce: Prazno (bez otiska); Izvezeno; Folija / vrući tisak; Termalni prijenos; Sitotisak; Sublimacija; Ostalo
ja: 賞品リボンインプリント方法: 無地 (印字なし); 刺繍; 箔押し・ホットスタンプ; 熱転写; スクリーン印刷; 昇華印刷; その他